【裁判字號】    98,抗,1166
【裁判日期】    981218
【裁判案由】    聲請具保停止羈押
【裁判全文】
臺灣高等法院臺中分院刑事裁定          98年度抗字第1166號
即  被  告  甲○○
                    （現羈押於臺灣南投看守所）
抗告人  即
選任辯護人  許哲嘉律師
上列抗告人因聲請具保停止羈押案件，不服臺灣南投地方法院中
華民國97年11月10日裁定（98年度聲字第126 號），提起抗告，
本院裁定如下：
    主  文
抗告駁回。
    理  由
一、本件經本院審酌結果，認為原審法院所為聲請駁回之裁定，
    並無不合，應予維持，並引用原審法院之證據及理由（如附
    件）。
二、抗告意旨略以：刑事訴訟法第101 條第1 項第3 款規定，於
    被告犯該條款規定之罪，犯罪嫌疑重大，且有相當理由認為
    有逃亡、湮滅、偽造、變造證據或勾串共犯或證人之虞，非
    予羈押，顯難進行追訴、審判或執行者，得羈押之。於此範
    圍內，該條款規定符合憲法第23條之比例原則，與憲法第8
    條保障人民身體自由及第16條保障人民訴訟權之意旨，尚無
    牴觸，有司法院大法官會議釋字第665 號解釋文足參。揆諸
    上開解釋文足知，欲依刑事訴訟法第101 條第1 項第3 款規
    定羈押被告者，除須符合犯罪嫌疑重大之要件外，尚必須另
    有相當理由認為被告有逃亡、湮滅、偽造、變造證據或勾串
    共犯或證人之虞，非予羈押，顯難進行追訴、審判或執行者
    ，始得羈押之，此乃文義之當然解釋。對於上開已臻明瞭之
    解釋文原裁定竟將之解讀成「伴同重罪羈押予以考量之逃亡
    之虞，與單純成為羈押原因之逃亡之虞其強度應有差異，亦
    即伴同重罪羈押考量之逃亡之虞其理由強度可能未必足夠成
    為單獨之羈押原因」等語，顯已逾越上開解釋文所指之合憲
    範疇，蓋如作原裁定之解讀，則在司法院大法官會議作成釋
    字第665 號解釋前已知悉立法者制定刑事訴訟法第101 條第
    1 項第3 款規定本係為預防被告逃亡之情狀下，根本無須再
    要求「具有相當理由認為有逃亡、湮滅、偽造、變造證據或
    勾串共犯或證人之虞」之羈押要件，足證上開解釋文之真意
    絕非如原裁定所認。則原裁定除仍以被告符合重罪要件外，
    在未有其他相當理由足認被告有逃亡、湮滅、偽造、變造證
    據或勾串共犯或證人之虞之情狀下，猶裁定駁回本件具保停
    止羈押之聲請，顯已違憲，為此提起抗告，請求將原裁定撤
    銷云云。
三、經查：本件原裁定對於被告甲○○有何羈押之原因及必要，
    已經詳述其認定之依據及理由，經核並無不合。抗告意旨所
    稱各節，尚不足以動搖原裁定之基礎，本件抗告，並無理由
    ，應予駁回。
四、據上論斷，應依刑事訴訟法第412條，裁定如主文。
中    華    民    國    98    年    12    月    18    日
            刑事第十一庭  審判長法  官  陳  朱  貴
                                法  官  郭  同  奇
                                法  官  陳  慧  珊
以上正本證明與原本無異。
不得再抗告。
                                書記官  高  麗  淇
中    華    民    國    98    年    12    月    21    日


司法院資訊處製作；財團法人民間司法改革基金會備份。
